---
title: "AsignaturasSistemas"
author: "Rosa Estriégana"
date: "Sunday, February 22, 2015"
output:
  html_document:
    keep_md: true

---

# Análisis de notas del primer cuatrimestre del grado G58 Sistemas de información del curso 2009-10 al 2013-14

Realizado por Rosa Estriégana Valdehita

### Análisis convocatoria enero y junio en conjunto No presentados = 1
Se han realizado otros análisis por separado enero y junio y con No Presentados = 0 sin apenas variación.
En el caso de eliminar los No Presentados si existe diferencia pues en el primer año antes de entrar el Plan Bolonia, el nº de No presentados era más elevado por lo que si no se tienen en cuenta la media sube.)

### Introducción

> Se ha comprobado que en la asignatura 780002 Ftos. de Tecnología de Computadores en el año 13-14 en el que se han empledo videos docentes y tecnicas de aprendizaje activo se ha producido una mejora en los resultados académicos. El objetivo de este análisis es comprobar si en los resultados obtenidos en el resto de asignaturas del primer cuatrimestre durante los cursos 2009-2010, 2010-2011, 2011-2012, 2012-2013 y 2013-2014 en el grado Sistemas de Información en el primer cuatrimestre  ha habido una mejora en el resto de asignaturas o no. Se trata de valorar si la mejora en la asignatura de Fundamentos de Tecnología de Computadores en el año 13-14 realmente se debe al cambio en la metodologia docente y no a otras circunstancias como que el nivel de los alumnos sea superior al de otros años. 

> El fichero contiene las notas de las convocatorias de enero y junio de las asignaturas del primer cuatrimestre del grado G58  
780001                 Fundamentos Matemáticos                                                     
780002                 Fundamentos de Tecnología de Computadores               
780003                 Fundamentos de Programación                                              
780004                 Estadística                                                                                         
580001                 Gestión de Personas y Equipos                                               

### Librerías
```{r}
library(ggplot2)
library(grid)
library(gridExtra)
require(gridExtra)
```

### Obtención de los datos
```{r}
setwd("C:/Analisis Ftos")
notas<-read.csv("Datos/todas_asignaturas/NotasG58_1C_0910a1314.csv")

```


### Preparación de los datos
> Eliminar columnas no relevantes
> Eliminar espacios en blanco en la variable CALIFIC
> Añadir una columna en la que asignaremos los valores numéricos correspondientes a las notas.  
Equivalente numérico de la escala 0-10 ponderada: 
SUSPENSO = 2.5
APROBADO = 5.5 
NOTABLE = 7.5 
SOBRESALIENTE = 9.0 
MATRÍCULA DE HONOR = 10 
NO PRESENTADO = 1.0 
> En el caso de "NO PRESENTADO" es difícil asignar un valor numérico, pero se ha considerado que sí debe ser tenido en cuenta y que es el caso menos deseado. Vamos a asignarle un valor de 1. 

> Añadimos también la columna TOTAL que es el nº de alumnos que sacan una calificación (CALIFIC) por el valor de dicha calificación

```{r}

notas<-as.data.frame(notas[, c(1,2,5:7,10)])

notas$CALIFIC<-as.character(notas$CALIFIC)
notas$CALIFIC<-(gsub(" ","",notas$CALIFIC))

convierteNUM <- function(d){
       
    for (i in 1:length(d$CALIFIC)) {
      d$CALIFIC[i]<-as.character(d$CALIFIC[i])
      
      
      if(d$CALIFIC[i] == "Aprobado") d$CALIFIC.NUM[i]<- 5.5
      else if(d$CALIFIC[i] == "Matríc.Honor")d$CALIFIC.NUM[i]<- 10
      else if(d$CALIFIC[i] == "NoPresentado")d$CALIFIC.NUM[i]<- 1
      else if(d$CALIFIC[i] == "Notable")d$CALIFIC.NUM[i]<- 7.5
      else if(d$CALIFIC[i] == "Sobresaliente")d$CALIFIC.NUM[i]<- 9
      else d$CALIFIC.NUM[i]<- 2.5
     
    }
    return(d$CALIFIC.NUM) 
}

notas$CALIFIC.NUM <- convierteNUM(d<-as.data.frame(notas))

notas$TOTAL<- notas$CALIFIC.NUM
for (i in 1:length(notas$CALIFIC)) {
     notas$TOTAL[i] <- notas$CALIFIC.NUM[i] * notas$TOTAL.CALIF[i]
     }

```


## ANALISIS 1: MEDIA DE NOTAS DE LAS ASIGNATURAS DEL PRIMER CUATRIMESTRE DEL GRADO SISTEMAS DE INFORMACIÓN EN LOS DIFERENTES AÑOS 


```{r}

notas1<-as.data.frame(notas)


```        

### Cálculos
Calculamos el total de alumnos por año y calculamos la media numérica de notas por Año 
```{r}
Total_alum_sis<-aggregate(TOTAL.CALIF ~  AÑO + ASIG, notas1, sum)
Total_Nota_sis<-aggregate(TOTAL ~  AÑO + ASIG, notas1, sum)
Total_Nota_sis$NAlumnos <- Total_alum_sis$TOTAL.CALIF

for (i in 1:length(Total_Nota_sis$TOTAL)) {
  Total_Nota_sis$Media[i] <- Total_Nota_sis$TOTAL[i] / Total_Nota_sis$NAlumnos[i]
  }
Total_Nota_sis
```


### Calificaciones por asignatura
> 1. Agrupamos por asignatura
 
```{r}
s<-split(Total_Nota_sis, Total_Nota_sis$ASIG == "580001")
notas580001<-s$'TRUE'

s<-split(Total_Nota_sis, Total_Nota_sis$ASIG == "780001")
notas780001<-s$'TRUE'

s<-split(Total_Nota_sis, Total_Nota_sis$ASIG == "780002")
notas780002<-s$'TRUE'

s<-split(Total_Nota_sis, Total_Nota_sis$ASIG == "780003")
notas780003<-s$'TRUE'

s<-split(Total_Nota_sis, Total_Nota_sis$ASIG == "780004")
notas780004<-s$'TRUE'

``` 


### Gráficas
```{r fig.height = 9,fig.width=14}
dibuja <- function(d, title){
       qplot(AÑO, data = d, weight = Media, 
geom = "bar", binwidth = 1) + 
theme(axis.text.x = element_text(angle = 45, hjust = 1)) +                                                                                  ggtitle(title) +
xlab("Años") + ylab("Media de notas")
}

notas580001Plot <- dibuja(d<-as.data.frame(notas580001), "Gestión Personas y equipos")
notas780001Plot <- dibuja(d<-as.data.frame(notas780001), "Ftos. Matemáticos")
notas780002Plot <- dibuja(d<-as.data.frame(notas780002), "Ftos. Téc. Computadores")
notas780003Plot <- dibuja(d<-as.data.frame(notas780003), "Ftos. Programación")
notas780004Plot <- dibuja(d<-as.data.frame(notas780004), "Estadística")

grid.arrange(notas580001Plot, notas780001Plot, notas780002Plot, notas780003Plot, notas780004Plot,
 as.table=FALSE, main="Media de calificaciones por asignatura, con No Presentado=1", ncol = 2)
```


```{r echo =FALSE,results='hide'}
# Gráficas a fichero.png
png(file="notasSistemasNP1Plot.png")
grid.arrange(notas580001Plot, notas780001Plot, notas780002Plot, notas780003Plot, notas780004Plot,
 as.table=FALSE, main="Media de calificaciones por asignatura", ncol = 2)

```

### OBSERVACIONES Y CONCLUSIONES

Se observa que el año 13-14, fue un buen año en cuanto a resultados para todas las asignaturas. Se ha a tener en cuenta que en el curso 13-14 se creó un grupo de docencia retrasada para los alumnos que se incorporan tras la selectividad de septiembre entre los que hay bastantes alumnos del grado G58 "Sistemas de Información."

A diferencia de otros años, en los que había un goteo de alumnos que se incorporaban 3, 4 e incluso 5 semanas después del comienzo de las clases con el resto de alumnos, este grupo de docencia retrasada comienza 5 semanas después del comienzo de las clases dedicando mayor nº de horas a la semana para alcanzar el mismo número de horas de docencia que los otros grupos. 

A pesar de todo lo observado,la mejora en la media de notas en dicho curso, comparando con el resto de años, es claramente más acusada en la asignatura bajo estudio, Fundamentos de Técnología de computadores, que en el resto.

Se ha comparado solo con asignaturas del primer cuatrimestre ya que al ser una asignatura de primero es cuando más abandonos de carrera hay y también previsiblemente los alumnos sacan peores notas por estar menos habituados al salto cualitativo que supone los estudios superiores, sinembargo en el año 2009-10 la asignatura Gestión de Personas y Equipos se impartió en el 2º cuatrimestre, quizás por ello los resultados son significativamente mejores que otros años.

También se ha de tener en cuenta que en el caso de la asignatura de Ftos. de Técnología de Computadores el docente ha sido el mismo en todos los años, razón por la que se eligio este Grado de Sistemas de Información, sinembargo se desconoce si en el resto de asignaturas los profesores han sido diferentes en los diferentes años.  


## ANÁLISIS 2: PORCENTAJE DE NOTAS DE LAS ASIGNATURAS DEL PRIMER CUATRIMESTRE DEL GRADO SISTEMAS DE INFORMACIÓN EN LOS DIFERENTES AÑOS (Convocatoria de Enero)

En este análisis se tiene en cuenta solo la  convocatoria de Enero.

En el análisis 1 no se ha tenido en cuenta que el nº de alumnos es diferente en los distintos años y en las diferentes asignaturas, por lo que la media, que ha servido para un primer análisis, no es un buen indicativo. Ahora veremos las notas en porcentaje para cada una de las asignaturas.

También se ha realizado un análisis comparativo en todas las asignaturas del porcentaje de alumnos que ha superado la asignatura en cada uno de los años (aprobados + notables + sob. + Matrícula) (gráficas en color)


```{r}

notas2<-as.data.frame(notas)

```    

### Convocatoria de Enero

```{r}
s<-split(notas2, notas2$CONVOCATORIA == "ENE")
notasEnero<-s$'TRUE'
notasJunio<-s$'FALSE'
```

### Calificaciones por asignatura
 
```{r}
#Agrupamos por asignatura

s<-split(notasEnero, notasEnero$ASIG == "580001")
nota580001<-s$'TRUE'

s<-split(notasEnero, notasEnero$ASIG == "780001")
nota780001<-s$'TRUE'

s<-split(notasEnero, notasEnero$ASIG == "780002")
nota780002<-s$'TRUE'

s<-split(notasEnero, notasEnero$ASIG == "780003")
nota780003<-s$'TRUE'

s<-split(notasEnero, notasEnero$ASIG == "780004")
nota780004<-s$'TRUE'

``` 
  
## Bucle para cálculos  y gráficas por asignatura
  
```{r fig.height = 9, fig.width=14}

for(j in 1:5){
  if(j==1){
    notaAsignatura<-nota580001
    title<-"Gestión de personas y equipos"
    fich<-"580001Enero.png"
  }
  else if(j==2){
    notaAsignatura<-nota780001
    title<-"Fundamentos Matemáticos"
    fich<-"780001Enero.png"
  }
  
  else if(j==3){
    notaAsignatura<-nota780002
    title<-"Fundamentos de Tecnología de Computadores"
    fich<-"780002Enero.png"
  }
  
  else if(j==4){
    notaAsignatura<-nota780003
    title<-"Fundamentos de Programación"
    fich<-"780003Enero.png"
  }
  
  else{
    notaAsignatura<-nota780004
    title<-"Estadística"
    fich<-"780004Enero.png"
  }
  
# Cálculos y gráficas

s<-split(notaAsignatura, notaAsignatura$AÑO == "2009-10")
notas0910<-s$'TRUE'

s<-split(notaAsignatura, notaAsignatura$AÑO == "2010-11")
notas1011<-s$'TRUE'

s<-split(notaAsignatura, notaAsignatura$AÑO == "2011-12")
notas1112<-s$'TRUE'

s<-split(notaAsignatura, notaAsignatura$AÑO == "2012-13")
notas1213<-s$'TRUE'

s<-split(notaAsignatura, notaAsignatura$AÑO == "2013-14")
notas1314<-s$'TRUE'

#Calculamos los porcentajes de calificaciones por año

calculaPorcentaje <- function(d){
  
  for (i in 1:length(d$TOTAL))
  d$Porcentaje[i] <- d$TOTAL.CALIF[i] * 100 / sum(d$TOTAL.CALIF)
  return(d$Porcentaje) 
  }
notas0910$Porcentaje <- calculaPorcentaje(d<-as.data.frame(notas0910))
notas1011$Porcentaje <- calculaPorcentaje(d<-as.data.frame(notas1011))
notas1112$Porcentaje <- calculaPorcentaje(d<-as.data.frame(notas1112))
notas1213$Porcentaje <- calculaPorcentaje(d<-as.data.frame(notas1213))
notas1314$Porcentaje <- calculaPorcentaje(d<-as.data.frame(notas1314))

n0910porcent<-as.data.frame(notas0910[, c(1,5,9)])
n1011porcent<-as.data.frame(notas1011[, c(1,5,9)])
n1112porcent<-as.data.frame(notas1112[, c(1,5,9)])
n1213porcent<-as.data.frame(notas1213[, c(1,5,9)])
n1314porcent<-as.data.frame(notas1314[, c(1,5,9)])


# Gráficas

dibuja <- function(d, title){
       qplot(CALIFIC, data = d, weight = Porcentaje, 
geom = "bar", binwidth = 1) + 
theme(axis.text.x = element_text(angle = 45, hjust = 1)) +                                                                                  ggtitle(title) +
xlab("Calificaciones") + ylab("Porcentajes")
}

notas0910Plot <- dibuja(d<-as.data.frame(notas0910), "CALIFICACIONES 09-10")
notas1011Plot <- dibuja(d<-as.data.frame(notas1011), "CALIFICACIONES 10-11")
notas1112Plot <- dibuja(d<-as.data.frame(notas1112), "CALIFICACIONES 11-12")
notas1213Plot <- dibuja(d<-as.data.frame(notas1213), "CALIFICACIONES 12-13")
notas1314Plot <- dibuja(d<-as.data.frame(notas1314), "CALIFICACIONES 13-14")

grid.arrange(notas0910Plot, notas1011Plot, notas1112Plot, notas1213Plot, notas1314Plot,
 as.table=FALSE, main=title, ncol = 2)

# Gráficas a fichero.png
png(file=fich)
grid.arrange(notas0910Plot, notas1011Plot, notas1112Plot, notas1213Plot, notas1314Plot,
 as.table=FALSE, main=title, ncol = 2)
dev.off()

print(title)
print(n0910porcent)
print(n1011porcent)
print(n1112porcent)
print(n1213porcent)
print(n1314porcent)

# SUMA en PORCENTAJE DE APROBADOS (Convocatoria de Enero) #


cursos<-c()
aprueban<-c()
for(i in 1:5){
  if(i==1){
    Apr<-n0910porcent
    Año<-"Curso 09-10"
        
  }
  else if(i==2){
    Apr<-n1011porcent
    Año<-"Curso 10-11"
  }
  
  else if(i==3){
    Apr<-n1112porcent
    Año<-"Curso 11-12"
  }
  
  else if(i==4){
    Apr<-n1213porcent
    Año<-"Curso 12-13"
  }
    
  else {
    Apr<-n1314porcent
    Año<-"Curso 13-14"
  }

s<-split(Apr, Apr$CALIFIC != "NoPresentado" & Apr$CALIFIC != "Suspenso")
y<-s$'TRUE'

aprueban[i]<-sum(y$Porcentaje)
cursos[i]<-Año

}
if(j==1) {asignatura1<-data.frame(cursos,aprueban)}
else if(j==2) {asignatura2<-data.frame(cursos,aprueban)}
else if(j==3) {asignatura3<-data.frame(cursos,aprueban)}
else if(j==4) {asignatura4<-data.frame(cursos,aprueban)}
else  {asignatura5<-data.frame(cursos,aprueban)}

}

dibujaAprobados <- function(d, title){
       qplot(cursos, data = d, weight = aprueban, 
geom = "bar", binwidth = 1, fill = cursos) + 
theme(axis.text.x = element_text(angle = 45, hjust = 1)) +                                                                                  ggtitle(title) +
xlab("Cursos") + ylab("Porcentaje de aprobados")
}

for(j in 1:5){
    if(j==1) {
      title<-"Gestión de personas y equipos"
      print(title)
      print(asignatura1)
      Plot1<-dibujaAprobados(d<-as.data.frame(asignatura1), title)
            
      }
    else if(j==2) {
      title<-"Fundamentos Matemáticos"
      print(title)
      print(asignatura2)
      Plot2<-dibujaAprobados(d<-as.data.frame(asignatura2), title)
      }
    else if(j==3) {
      title<-"Fundamentos de Tecnología de Computadores"
      print(title)
      print(asignatura3)
      Plot3<-dibujaAprobados(d<-as.data.frame(asignatura3), title)
      }
    else if(j==4) {
      title<-"Fundamentos de Programación"
      print(title)
      print(asignatura4)
      Plot4<-dibujaAprobados(d<-as.data.frame(asignatura4), title)
      }
    else  {
      title<-"Estadística"
      print(title)
      print(asignatura5)
      Plot5<-dibujaAprobados(d<-as.data.frame(asignatura5), title)
      }
    
}

grid.arrange(Plot1, Plot2, Plot3, Plot4, Plot5,as.table=FALSE, main="Porcentaje de aprobados en Enero", ncol = 2)

# Gráficas a fichero.png
png(file="aprobadosEnero.png")
grid.arrange(Plot1, Plot2, Plot3, Plot4, Plot5,as.table=FALSE, main="Porcentaje de aprobados en Enero", ncol = 2)
dev.off()

```



## ANÁLISIS 3: PORCENTAJE DE NOTAS DE LAS ASIGNATURAS DEL PRIMER CUATRIMESTRE DEL GRADO SISTEMAS DE INFORMACIÓN EN LOS DIFERENTES AÑOS (Convocatoria de Junio)

En este análisis se tiene en cuenta solo la  convocatoria de Junio.

Al igual que en el análisis 2  veremos las notas en porcentaje para cada una de las asignaturas pero ahora en la convocatoria de Junio.

También se ha realizado un análisis comparativo en todas las asignaturas del porcentaje de alumnos que ha superado la asignatura en cada uno de los años (aprobados + notables + sob. + Matrícula) (gráficas en color)


```{r}

notas2<-as.data.frame(notas)

```    
### Convocatoria de Junio
```{r}
s<-split(notas2, notas2$CONVOCATORIA == "ENE")
notasEnero<-s$'TRUE'
notasJunio<-s$'FALSE'
```

### Calificaciones por asignatura

```{r}
#Agrupamos por asignatura

s<-split(notasJunio, notasJunio$ASIG == "580001")
nota580001<-s$'TRUE'

s<-split(notasJunio, notasJunio$ASIG == "780001")
nota780001<-s$'TRUE'

s<-split(notasJunio, notasJunio$ASIG == "780002")
nota780002<-s$'TRUE'

s<-split(notasJunio, notasJunio$ASIG == "780003")
nota780003<-s$'TRUE'

s<-split(notasJunio, notasJunio$ASIG == "780004")
nota780004<-s$'TRUE'

``` 

```{r fig.height = 9,fig.width=14}
# Bucle para cálculos y gráficas por asignatura

for(i in 1:5){
  if(i==1){
    notaAsignatura<-nota580001
    title<-"Gestión de personas y equipos junio"
    fich<-"580001junio.png"
  }
  else if(i==2){
    notaAsignatura<-nota780001
    title<-"Fundamentos Matemáticos junio"
    fich<-"780001junio.png"
  }
  
  else if(i==3){
    notaAsignatura<-nota780002
    title<-"Fundamentos de Tecnología de Computadores junio "
    fich<-"780002junio.png"
  }
  
  else if(i==4){
    notaAsignatura<-nota780003
    title<-"Fundamentos de Programación junio"
    fich<-"780003junio.png"
  }
  
  else{
    notaAsignatura<-nota780004
    title<-"Estadística junio"
    fich<-"780004junio.png"
  }
  
# Cálculos y gráficas

s<-split(notaAsignatura, notaAsignatura$AÑO == "2009-10")
notas0910<-s$'TRUE'

s<-split(notaAsignatura, notaAsignatura$AÑO == "2010-11")
notas1011<-s$'TRUE'

s<-split(notaAsignatura, notaAsignatura$AÑO == "2011-12")
notas1112<-s$'TRUE'

s<-split(notaAsignatura, notaAsignatura$AÑO == "2012-13")
notas1213<-s$'TRUE'

s<-split(notaAsignatura, notaAsignatura$AÑO == "2013-14")
notas1314<-s$'TRUE'

#Calculamos los porcentajes de calificaciones por año

calculaPorcentaje <- function(d){
  
  for (i in 1:length(d$TOTAL))
  d$Porcentaje[i] <- d$TOTAL.CALIF[i] * 100 / sum(d$TOTAL.CALIF)
  return(d$Porcentaje) 
  }
notas0910$Porcentaje <- calculaPorcentaje(d<-as.data.frame(notas0910))
notas1011$Porcentaje <- calculaPorcentaje(d<-as.data.frame(notas1011))
notas1112$Porcentaje <- calculaPorcentaje(d<-as.data.frame(notas1112))
notas1213$Porcentaje <- calculaPorcentaje(d<-as.data.frame(notas1213))
notas1314$Porcentaje <- calculaPorcentaje(d<-as.data.frame(notas1314))

n0910porcent<-as.data.frame(notas0910[, c(1,5,9)])
n1011porcent<-as.data.frame(notas1011[, c(1,5,9)])
n1112porcent<-as.data.frame(notas1112[, c(1,5,9)])
n1213porcent<-as.data.frame(notas1213[, c(1,5,9)])
n1314porcent<-as.data.frame(notas1314[, c(1,5,9)])


# Gráficas

dibuja <- function(d, title){
       qplot(CALIFIC, data = d, weight = Porcentaje, 
geom = "bar", binwidth = 1) + 
theme(axis.text.x = element_text(angle = 45, hjust = 1)) +                                                                                  ggtitle(title) +
xlab("Calificaciones") + ylab("Porcentajes")
}

notas0910Plot <- dibuja(d<-as.data.frame(notas0910), "CALIFICACIONES 09-10")
notas1011Plot <- dibuja(d<-as.data.frame(notas1011), "CALIFICACIONES 10-11")
notas1112Plot <- dibuja(d<-as.data.frame(notas1112), "CALIFICACIONES 11-12")
notas1213Plot <- dibuja(d<-as.data.frame(notas1213), "CALIFICACIONES 12-13")
notas1314Plot <- dibuja(d<-as.data.frame(notas1314), "CALIFICACIONES 13-14")

grid.arrange(notas0910Plot, notas1011Plot, notas1112Plot, notas1213Plot, notas1314Plot,
 as.table=FALSE, main=title, ncol = 2)

# Gráficas a fichero.png
png(file=fich)
grid.arrange(notas0910Plot, notas1011Plot, notas1112Plot, notas1213Plot, notas1314Plot,
 as.table=FALSE, main=title, ncol = 2)
dev.off()

print(title)
print(n0910porcent)
print(n1011porcent)
print(n1112porcent)
print(n1213porcent)
print(n1314porcent)

# SUMA en PORCENTAJE DE APROBADOS (Convocatoria de Junio) #


cursos<-c()
aprueban<-c()
for(i in 1:5){
  if(i==1){
    Apr<-n0910porcent
    Año<-"Curso 09-10"
        
  }
  else if(i==2){
    Apr<-n1011porcent
    Año<-"Curso 10-11"
  }
  
  else if(i==3){
    Apr<-n1112porcent
    Año<-"Curso 11-12"
  }
  
  else if(i==4){
    Apr<-n1213porcent
    Año<-"Curso 12-13"
  }
    
  else {
    Apr<-n1314porcent
    Año<-"Curso 13-14"
  }

s<-split(Apr, Apr$CALIFIC != "NoPresentado" & Apr$CALIFIC != "Suspenso")
y<-s$'TRUE'

aprueban[i]<-sum(y$Porcentaje)
cursos[i]<-Año

}
if(j==1) {asignatura1<-data.frame(cursos,aprueban)}
else if(j==2) {asignatura2<-data.frame(cursos,aprueban)}
else if(j==3) {asignatura3<-data.frame(cursos,aprueban)}
else if(j==4) {asignatura4<-data.frame(cursos,aprueban)}
else  {asignatura5<-data.frame(cursos,aprueban)}

}

dibujaAprobados <- function(d, title){
       qplot(cursos, data = d, weight = aprueban, 
geom = "bar", binwidth = 1, fill = cursos) + 
theme(axis.text.x = element_text(angle = 45, hjust = 1)) +                                                                                  ggtitle(title) +
xlab("Cursos") + ylab("Porcentaje de aprobados")
}

for(j in 1:5){
    if(j==1) {
      title<-"Gestión de personas y equipos"
      print(title)
      print(asignatura1)
      Plot1<-dibujaAprobados(d<-as.data.frame(asignatura1), title)
            
      }
    else if(j==2) {
      title<-"Fundamentos Matemáticos"
      print(title)
      print(asignatura2)
      Plot2<-dibujaAprobados(d<-as.data.frame(asignatura2), title)
      }
    else if(j==3) {
      title<-"Fundamentos de Tecnología de Computadores"
      print(title)
      print(asignatura3)
      Plot3<-dibujaAprobados(d<-as.data.frame(asignatura3), title)
      }
    else if(j==4) {
      title<-"Fundamentos de Programación"
      print(title)
      print(asignatura4)
      Plot4<-dibujaAprobados(d<-as.data.frame(asignatura4), title)
      }
    else  {
      title<-"Estadística"
      print(title)
      print(asignatura5)
      Plot5<-dibujaAprobados(d<-as.data.frame(asignatura5), title)
      }
    
}

grid.arrange(Plot1, Plot2, Plot3, Plot4, Plot5,as.table=FALSE, main="Porcentaje de aprobados en Junio", ncol = 2)

# Gráficas a fichero.png
png(file="aprobadosjunio.png")
grid.arrange(Plot1, Plot2, Plot3, Plot4, Plot5,as.table=FALSE, main="Porcentaje de aprobados en junio", ncol = 2)
dev.off()


```
### OBSERVACIONES Y CONCLUSIONES

En la asignatura bajo estudio, Fundamentos  de Tecnologia de Computadores se puede apreciar que el porcentaje de alumnos que superan la asignatura es más regular que en el resto de asignaturas, quizás debido a que ha sido la misma profesora quien ha impartido dicha asignatura mientras que se desconoce si en el resto de asignaturas el docente ha variado.

En la convocatoría de Enero se ve una mejora en el curso 13-14 en la asignatura de Estadística y también son buenos los resultados ese año en la asignatura de Ftos. Matemáticos (iguales que en el 12-13)
En el resto de asignaturas no existe mejora ese año.

Es aún más significativa la mejora en el porcentaje de aprobados en el año 13-14 en la asignatura de Fundamentos  de Tecnologia de Computadores

En la convocatoria de Junio se mantienen similares los resultados (igual que en el 12-13) en la asignatura de Ftos. Matemáticos, y no hay mejoría de resultados en el curso 13-14 para el resto de asignaturas exceptuando Fundamentos de Tecnología de Computadores donde de nuevo se ve una significativa mejora.







